【裁判字號】    95,上訴,1199
【裁判日期】    950608
【裁判案由】    搶奪等
【裁判全文】
臺灣高等法院刑事判決                95年度上訴字第1199號
上  訴  人  臺灣板橋地方法院檢察署檢察官
被      告  辰○○
                    (現於臺灣臺北監獄台北分監執行中)
上列上訴人因被告搶奪等案件，不服臺灣板橋地方法院94年度訴
字第1818號，中華民國94年12月8日第一審判決（起訴案號：臺
灣板橋地方法院檢察署94年度偵字第9249號、9514號、9853號、
1060 4號、10737號，併辦案號：臺灣板橋地方法院檢察署94年
度偵字第14689號、第15689號、第16664號），及移送本院併辦(
臺灣板橋地方法院檢察署95年度偵字第3137號、第3447號、第
6085號），提起上訴，本院判決如下：
    主  文
原判決撤銷。
辰○○共同連續意圖為自己不法之所有，而搶奪他人之動產，累
犯，處有期徒刑肆年貳月。扣案之機車鑰匙壹支沒收。
    事  實
一、辰○○曾於民國八十九年間，因違反毒品危害防制條例案件
    ，經原審法院判處有期徒刑七月確定，並於九十三年七月九
    日縮短刑期滿執行完畢。猶不知悔悟，因染有施用毒品惡習
    ，缺錢花用，竟自己或分別與王明寬（另行審結）、王偉仁
    、鄭義民、祝志光﹙以上均另行偵辦﹚或與綽號「阿宏」真
    實姓名年籍不詳之成年男子（詳如附表一、二所示），共同
    基於意圖為自己不法所有之概括犯意聯絡，於附表一所示之
    時間、地點及方式，竊取附表一所示之被害人財物，並於附
    表二所示之時間、地點及方式，搶奪附表二所示被害人之財
    物，得手後將所得之贓款朋分花用，其餘物品則丟棄。於下
    列時、地為警查獲：(一)九十四年五月二十三日十三時五十
    分、台北縣板橋市○○街四二一巷一號二樓。(二)九十四年
    五月十九日十六時十五分、台北縣板橋市○○路○段五十二
    號。(三)九十四年六月六日十三時二十分、台北縣樹林市○
    ○街四十一之一號。(四)九十四年六月十六日十五時、台北
    縣板橋市溪崑公園。(五)九十四年五月二十二日十六時三十
    五分、台北縣政府警察局樹林分局山佳派出所。(六)九十四
    年八月二十九日二二時、台北縣板橋市○○路○段五十七巷
    與金門街十九巷口。(七)九十四年九月十三日十五時、台北
    縣新莊市○○○路五九巷口，經警查獲ＪＡ2─633號機車及
    辰○○所有竊取該機車之鑰匙一支而予以扣押、同日在台北
    縣樹林市○○街與東隆街口查獲ＬＥＧ─052號機車。( 八)
    九十四年七月十二日十二時三十分、台北縣政府警察局樹林
    分局山佳派出所。(九)九十四年八月十六日十二時五十分、
    台北縣板橋市區○路一號。(十)九十四年八月十一日二十時
    、台北縣政府警察局新莊分局光華派出所。(十一)九十四年
    八月七日十時三十分、台北縣政府警察局新莊分局福營派出
    所。
二、案經臺北縣政府警察局樹林分局與板橋分局報請臺灣板橋地
    方法院檢察署檢察官偵查起訴及移送併辦。
    理  由
一、上揭事實，業據被告辰○○迭於警詢、偵查、原審及本院審
    理時坦承不諱，核與證人即如附表所示之被害人於警詢或偵
    查中指述情節相符，並各有如附表所示之證據可資佐證，而
    被告辰○○於九十四年六月十六日下午三時許，在臺北縣板
    橋市溪崑公園內為警查獲後，坦承如附表一所示編號六之犯
    行，及如附表所示之搶奪案件，並帶同警方前往棄置搶奪所
    得物品之處所，取出該等棄置物品等情，亦有台北縣政府警
    察局樹林分局扣押筆錄一件、扣押物品目錄表二件及現勘查
    照片十二幀附卷可稽（見九十四年偵字第一○六○四號偵查
    卷第四八頁至第六四頁）。又被告與共犯共犯鄭義民於九十
    四年九月十三日為警查獲上開JA2-633號機車一部及機車鑰
    匙一支；再被告辰○○於同日為警查獲上開LEG-052號機車
    一部等情，亦有台北縣政府警察局新莊分局扣押筆錄及扣押
    物品目錄表各二件在卷可稽（見九十四年偵字第一五六八九
    號影卷第二二頁反面至第二七頁），而該等機車業已被害人
    丁○○、酉○○領回，有如附表一所示編號七、八之贓物認
    領保管單可徵，而上開扣得之鑰匙一把係被告辰○○所有，
    供其竊取如附表一編號八之機車一節，已據其陳述甚明，是
    該扣案鑰匙一把亦足憑為認定被告辰○○有上開竊盜犯行之
    證據，故被告辰○○之自白與事實相符，應堪採信。本件事
    證明確，被告辰○○犯行洵堪認定。
二、被告辰○○意圖為自己不法之所有，先後竊取如附表一所示
    之財物，所為係犯刑法第三百二十條第一項之竊盜罪（如附
    表一所示編號二至十二）、同法第三百二十一條第一項第四
    款之結夥三人以上竊盜罪（如附表一所示編號一。檢察官認
    係犯刑法第三百二十條第一項之罪，尚有未洽，起訴法條應
    予變更）；又意圖為自己不法之所有，先後搶奪如附表二所
    示之財物，所為係犯刑法第三百二十五條第一項之搶奪罪。
    被告辰○○分別與王明寬、王偉仁、鄭義民、祝志光、綽號
    「阿宏」真實姓名年籍不詳之成年男子間，就如附表一、二
    所示之竊盜、搶奪犯行，具有犯意聯絡及行為分擔，應論以
    共同正犯。被告辰○○先後多次竊盜、搶奪犯行，均時間緊
    接，方法相同，所犯構成要件相同之罪名，顯均係基於概括
    犯意反覆為之，均應各論以連續犯，並分別依刑法第五十六
    條之規定，論以一連續搶奪罪及一連續結夥三人以上竊盜罪
    ，並依法加重其刑。又被告辰○○竊取如附表一所示編號六
    、七、八、十之機車，係依序用以供作如附表二所示編號「
    二、三、四」、「六、七、八、十」、「九」、「十二、十
    三」搶奪之交通工具，是被告辰○○所犯之連續竊盜與連續
    搶奪罪間，具有方法、目的之關係，為牽連犯，應依刑法第
    五十五條規定，從一重之搶奪罪處斷。末查被告辰○○曾於
    八十九年間，因違反毒品危害防制條例案件，經原審法院判
    處有期徒刑七月確定，並於九十三年七月九日縮短刑期滿執
    行完畢，有本院被告前案紀錄表一件附卷可稽，其於五年之
    內，再犯本件有期徒刑以上之罪，為累犯，應依刑法第四十
    七條之規定加重其刑，並遞加之。原審認被告辰○○事證明
    確，予以論罪科刑，固非無見，惟檢察官上訴認如附表二編
    號十一之搶奪犯行，與本件搶奪犯行有連續犯之關係，屬裁
    判上一罪，為起訴效力所及，原審漏未審及，為有理由，又
    如附表一編號十至十二之竊盜犯行，附表二編號十一、十二
    、十三之搶奪犯行，與本件有連續犯之關係，屬裁判上一罪
    ，為起訴效力所及，原審漏未審及，以及原審認被告辰○○
    所犯如附表一編號六之竊盜罪與所犯如附表二編號二至四之
    搶奪罪間，有方法結果之牽連關係，應從一重之結夥三人以
    上竊盜罪處斷，均有不當，原判決應予撤銷改判。爰審酌被
    告辰○○有犯罪前科，已如前述，素行非佳，且正值青年，
    竟不思循正當途徑獲致財物，反以竊盜、搶奪掠取財物，竊
    盜犯行高達十二次，而搶奪案件更多達十三次，其中多次係
    於九十四年六月十六日為警查獲後，仍再度犯案，顯無悔意
    ，嚴重危害社會治安，原不宜輕貸，惟念其犯後坦承犯行，
    態度良好等一切情狀，爰量處如主文第二項所示之刑。至扣
    案鑰匙一把係被告辰○○所有，用以竊取如附表一所示編號
    八之機車所用之物，應依刑法第三十八條第一項第二款併予
    宣告沒收。
三、被告辰○○如附表一所示編號七至十二之竊盜犯行，如附表
    二所示編號五至十三之搶奪犯行，雖未經檢察官起訴，然與
    起訴且經本院論罪科刑之搶奪及竊盜部分，具有連續犯之裁
    判上一罪關係，為起訴效力所及，是一併審理。
據上論斷，應依刑事訴訟法第三百六十九條第一項前段、第三百
六十四條、第二百九十九條第一項前段、第三百條，刑法第二十
八條、第五十六條、第三百二十一條第一項第四款、第三百二十
五條第一項、第五十五條、第四十七條、第三十八條第一項第二
款，判決如主文。
本案經檢察官黃全祿到庭執行職務。
中    華    民    國    95    年    6     月    8    日
                  刑事第十二庭  審判長法  官  蔡永昌
                                      法  官  施俊堯
                                      法  官  張正亞
以上正本證明與原本無異。
如不服本判決，應於收受送達後十日內向本院提出上訴書狀，其
未敘述上訴之理由者並得於提起上訴後十日內向本院補提理由書
（均須按他造當事人之人數附繕本）。
                                      書記官  鄭信昱
中    華    民    國    95    年    6     月    8     日
附錄：本案論罪科刑法條全文
中華民國刑法第320條第1項
意圖為自己或第三人不法之所有，而竊取他人之動產者，為竊盜
罪，處 5 年以下有期徒刑、拘役或 500 元以下罰金。
意圖為自己或第三人不法之利益，而竊佔他人之不動產者，依前
項之規定處斷。
前二項之未遂犯罰之。
中華民國刑法第321條第1項第4款
犯竊盜罪而有左列情形之一者，處 6 月以上、 5 年以下有期徒
刑：
一  於夜間侵入住宅或有人居住之建築物、船艦或隱匿其內而犯
    之者。
二  毀越門扇、牆垣或其他安全設備而犯之者。
三  攜帶兇器而犯之者。
四  結夥三人以上而犯之者。
五  乘火災、水災或其他災害之際而犯之者。
六  在車站或埠頭而犯之者。
前項之未遂犯罰之。
中華民國刑法第325條第1項
意圖為自己或第三人不法之所有，而搶奪他人之動產者，處 6 月
以上 5 年以下有期徒刑。
因而致人於死者，處無期徒刑或 7 年以上有期徒刑，致重傷者，
處 3 年以上 10 年以下有期徒刑。
第 1 項之未遂犯罰之。
附表一：（竊盜犯行）
┌──┬───┬────┬────┬────┬────┬─────┐
│編號│行為人│犯罪時間│犯罪地點│犯罪方法│被害人  │查獲情形  │
│    │      │（民國）│        │及所得財│        │  及      │
│    │      │        │        │物      │        │犯罪證據  │
├──┼───┼────┼────┼────┼────┼─────┤
│一  │王明寬│九十四年│臺北縣板│由王明寬│戌○○  │被害人蔡│
│    │辰○○│五月十二│橋市僑中│駕駛租用│        │  玉援於警│
│    │祝志光│日下午一│一街一二│之車牌號│        │  詢時之陳│
│    │      │時四十分│四巷六二│碼EE-420│        │  述（見九│
│    │      │許      │之十七號│1 號小貨│        │  十四年偵│
│    │      │        │        │車，搭載│        │  字第九五│
│    │      │        │        │辰○○、│        │  一四號偵│
│    │      │        │        │祝志光前│        │  查卷第二│
│    │      │        │        │往犯罪地│        │  頁反面、│
│    │      │        │        │點後，由│        │  第三頁）│
│    │      │        │        │辰○○、│        │錄影帶翻│
│    │      │        │        │祝志光徒│        │  拍照片六│
│    │      │        │        │手竊取蔡│        │  幀（見同│
│    │      │        │        │玉援所有│        │  上偵查卷│
│    │      │        │        │之白鐵槽│        │  第八頁反│
│    │      │        │        │具（市│        │  面至第九│
│    │      │        │        │價約新臺│        │  頁反面）│
│    │      │        │        │幣柒萬元│        │  。      │
│    │      │        │        │），得手│        │王明寬駕│
│    │      │        │        │後變賣花│        │  駛執照影│
│    │      │        │        │用。    │        │  本、國民│
│    │      │        │        │        │        │  身分證影│
│    │      │        │        │        │        │  本、王明│
│    │      │        │        │        │        │  寬租小貨│
│    │      │        │        │        │        │  車之中華│
│    │      │        │        │        │        │  民國小貨│
│    │      │        │        │        │        │  車出租合│
│    │      │        │        │        │        │  約書影本│
│    │      │        │        │        │        │  各一件（│
│    │      │        │        │        │        │  見同上偵│
│    │      │        │        │        │        │  查卷第十│
│    │      │        │        │        │        │  一頁至第│
│    │      │        │        │        │        │  十二頁）│
│    │      │        │        │        │        │  。      │
├──┼───┼────┼────┼────┼────┼─────┤
│二  │王明寬│九十四年│臺北縣樹│由王明寬│庚○○  │被害人李│
│    │辰○○│五月十九│林市中和│駕駛租用│        │  文魁於警│
│    │      │日上午九│街三二號│之車牌  │        │  詢時之指│
│    │      │時五分許│旁空地  │EE-4178 │        │  訴（見九│
│    │      │        │        │號小貨車│        │  十四年偵│
│    │      │        │        │搭載陳志│        │  字第一○│
│    │      │        │        │宏，二人│        │  七三七號│
│    │      │        │        │徒手竊取│        │  偵查卷第│
│    │      │        │        │庚○○所│        │  二四頁至│
│    │      │        │        │有模板鐵│        │  第二五頁│
│    │      │        │        │枝架陸拾│        │  ）。    │
│    │      │        │        │支（約伍│        │監視錄影│
│    │      │        │        │佰公斤，│        │  帶翻拍照│
│    │      │        │        │價值約新│        │  片三幀（│
│    │      │        │        │臺幣仟│        │  見同上偵│
│    │      │        │        │元），得│        │  查卷第二│
│    │      │        │        │手後變賣│        │  七頁）。│
│    │      │        │        │花用。  │        │          │
├──┼───┼────┼────┼────┼────┼─────┤
│三  │王明寬│九十四年│臺北縣樹│由王明寬│甲○○  │被害人王│
│    │辰○○│五月十九│林市地政│駕駛租用│        │  春益於警│
│    │      │日上午十│街八巷二│之車牌  │        │  詢之陳述│
│    │      │時五十三│弄六號前│EE-4178 │        │  （見同上│
│    │      │分許    │        │號小貨車│        │  偵查卷第│
│    │      │        │        │搭載陳志│        │  二八頁至│
│    │      │        │        │宏，二人│        │  三一頁）│
│    │      │        │        │徒手竊取│        │錄影帶翻│
│    │      │        │        │甲○○所│        │  拍照片三│
│    │      │        │        │有不銹鋼│        │  幀（見同│
│    │      │        │        │材料約捌│        │  上偵查卷│
│    │      │        │        │拾公斤（│        │  第三二頁│
│    │      │        │        │價值約八│        │  ）。    │
│    │      │        │        │千元），│        │          │
│    │      │        │        │變賣後得│        │          │
│    │      │        │        │款花用。│        │          │
├──┼───┼────┼────┼────┼────┼─────┤
│四  │辰○○│九十四年│臺北縣樹│由綽號「│交通部鐵│被害人之│
│    │、綽號│五月二十│林市中山│阿宏」之│路局工務│  技術工邱│
│    │「阿宏│日下午三│路三段一│不詳真實│段山佳維│  俊榮於警│
│    │」之不│時許    │五四之一│姓名之成│修基地  │  詢之陳述│
│    │詳姓名│        │號交通部│年男子駕│        │  （見同上│
│    │年籍之│        │鐵路局工│駛租用之│        │  偵查卷第│
│    │成年男│        │務段山佳│車牌號碼│        │  三六頁至│
│    │子    │        │維修基地│EE-4178 │        │  三七頁）│
│    │      │        │旁      │號小貨車│        │證人即吉│
│    │      │        │        │搭載陳志│        │  利汽車商│
│    │      │        │        │宏，二人│        │  行店長周│
│    │      │        │        │徒手竊取│        │  建華於警│
│    │      │        │        │交通部鐵│        │  詢之陳述│
│    │      │        │        │路局工務│        │  （見同上│
│    │      │        │        │段山佳維│        │  偵查卷第│
│    │      │        │        │修基地所│        │  三八頁至│
│    │      │        │        │有鐵軌扣│        │  第三九頁│
│    │      │        │        │栓陸佰個│        │  ）。    │
│    │      │        │        │（每個現│        │王明寬租│
│    │      │        │        │值新臺幣│        │  用小貨車│
│    │      │        │        │伍拾元，│        │  之中華民│
│    │      │        │        │共損失新│        │  國小貨車│
│    │      │        │        │臺幣萬│        │  出租合約│
│    │      │        │        │元）及路│        │  書影本、│
│    │      │        │        │門配件拾│        │  客戶資料│
│    │      │        │        │伍塊（每│        │  表影本、│
│    │      │        │        │塊現值新│        │  車號查詢│
│    │      │        │        │臺幣貳仟│        │  汽車車籍│
│    │      │        │        │元，共損│        │  資料、王│
│    │      │        │        │失萬元│        │  明寬之駕│
│    │      │        │        │），得手│        │  駛執照影│
│    │      │        │        │後變賣花│        │  本及國民│
│    │      │        │        │用。    │        │  身分證影│
│    │      │        │        │        │        │  本、台北│
│    │      │        │        │        │        │  縣政府警│
│    │      │        │        │        │        │  察局樹林│
│    │      │        │        │        │        │  分局「代│
│    │      │        │        │        │        │  保管單」│
│    │      │        │        │        │        │  各一件暨│
│    │      │        │        │        │        │  EE-4178 │
│    │      │        │        │        │        │  號小貨車│
│    │      │        │        │        │        │  照片六幀│
│    │      │        │        │        │        │  （見同上│
│    │      │        │        │        │        │  偵查卷第│
│    │      │        │        │        │        │  三六頁至│
│    │      │        │        │        │        │  第五一頁│
│    │      │        │        │        │        │  ）。    │
├──┼───┼────┼────┼────┼────┼─────┤
│五  │辰○○│九十四年│臺北縣樹│辰○○徒│壬○○  │(1)查獲情形│
│    │      │六月六日│林市三俊│手竊取被│        │：辰○○於│
│    │      │上午十時│街一三五│害人所有│        │九十四年六│
│    │      │許      │巷六四號│之銅屑壹│        │月六日上午│
│    │      │        │        │桶（重約│        │十一時二十│
│    │      │        │        │二十一公│        │分許，前往│
│    │      │        │        │斤，價值│        │台北縣樹林│
│    │      │        │        │約新臺幣│        │市○○街一│
│    │      │        │        │壹仟佰│        │三五巷六四│
│    │      │        │        │陸拾伍元│        │號欲再度行│
│    │      │        │        │），得手│        │竊時，為被│
│    │      │        │        │後售予鍾│        │害人工廠內│
│    │      │        │        │陳寶雲（│        │之員工發現│
│    │      │        │        │鍾陳寶雲│        │、逮捕並報│
│    │      │        │        │贓物罪部│        │警處理而查│
│    │      │        │        │分另行不│        │悉上情。  │
│    │      │        │        │訴處分）│        │(2)犯罪證據│
│    │      │        │        │得款花用│        │：        │
│    │      │        │        │。      │        │在鍾陳寶│
│    │      │        │        │        │        │  雲處扣得│
│    │      │        │        │        │        │  之銅屑二│
│    │      │        │        │        │        │  十一公斤│
│    │      │        │        │        │        │  及塑膠桶│
│    │      │        │        │        │        │  壹個之扣│
│    │      │        │        │        │        │  押物品目│
│    │      │        │        │        │        │  錄表一件│
│    │      │        │        │        │        │  （見九十│
│    │      │        │        │        │        │  四年偵字│
│    │      │        │        │        │        │  第九八五│
│    │      │        │        │        │        │  三號偵查│
│    │      │        │        │        │        │  卷第九頁│
│    │      │        │        │        │        │  ）。    │
│    │      │        │        │        │        │被害人林│
│    │      │        │        │        │        │  文卿於警│
│    │      │        │        │        │        │  詢及偵查│
│    │      │        │        │        │        │  中之證詞│
│    │      │        │        │        │        │  （見同上│
│    │      │        │        │        │        │  偵查卷第│
│    │      │        │        │        │        │  十七頁至│
│    │      │        │        │        │        │  第十八頁│
│    │      │        │        │        │        │  、第五二│
│    │      │        │        │        │        │  ＋１頁、│
│    │      │        │        │        │        │  ）。    │
│    │      │        │        │        │        │被害人林│
│    │      │        │        │        │        │  文卿之員│
│    │      │        │        │        │        │  工連秀秀│
│    │      │        │        │        │        │  於警詢時│
│    │      │        │        │        │        │  之證詞（│
│    │      │        │        │        │        │  見同上偵│
│    │      │        │        │        │        │  查卷第二│
│    │      │        │        │        │        │  十頁至第│
│    │      │        │        │        │        │  二一頁）│
│    │      │        │        │        │        │  。      │
│    │      │        │        │        │        │被害人林│
│    │      │        │        │        │        │  文卿出具│
│    │      │        │        │        │        │  之贓物認│
│    │      │        │        │        │        │  領保管單│
│    │      │        │        │        │        │  一紙（見│
│    │      │        │        │        │        │  同上偵查│
│    │      │        │        │        │        │  卷第二五│
│    │      │        │        │        │        │  頁）。  │
│    │      │        │        │        │        │贓物現場│
│    │      │        │        │        │        │  之照片八│
│    │      │        │        │        │        │  幀（見同│
│    │      │        │        │        │        │  上偵查卷│
│    │      │        │        │        │        │  第二六頁│
│    │      │        │        │        │        │  至第二九│
│    │      │        │        │        │        │  頁）。  │
│    │      │        │        │        │        │證人鍾陳│
│    │      │        │        │        │        │  寶雲於偵│
│    │      │        │        │        │        │  查中之證│
│    │      │        │        │        │        │  詞（見同│
│    │      │        │        │        │        │  上卷宗第│
│    │      │        │        │        │        │  四三頁至│
│    │      │        │        │        │        │  第四四頁│
│    │      │        │        │        │        │  、第五二│
│    │      │        │        │        │        │  ＋１頁、│
│    │      │        │        │        │        │  第五三頁│
│    │      │        │        │        │        │  ）。    │
├──┼───┼────┼────┼────┼────┼─────┤
│六  │辰○○│九十四年│臺北縣樹│見趙金銅│申○○  │(1)查獲情形│
│    │      │六月十日│林市八德│所有之車│        │：九十四年│
│    │      │上午八許│街六○八│牌號碼M3│        │六月十六日│
│    │      │        │號前    │6-526 號│        │下午三時許│
│    │      │        │        │重型機車│        │，在板橋市│
│    │      │        │        │壹部（引│        │溪崑公園內│
│    │      │        │        │擎號碼E3│        │，為警查獲│
│    │      │        │        │73E-1006│        │。        │
│    │      │        │        │38號，現│        │(2)犯罪證據│
│    │      │        │        │值約新臺│        │  ：      │
│    │      │        │        │幣伍萬捌│        │被害人趙│
│    │      │        │        │仟元）鑰│        │  金銅於警│
│    │      │        │        │匙插於電│        │  詢時之指│
│    │      │        │        │門上，趁│        │  述（見九│
│    │      │        │        │四下無人│        │  十四年偵│
│    │      │        │        │之際，竊│        │  字第一○│
│    │      │        │        │取之，得│        │  六○四號│
│    │      │        │        │手後供如│        │  偵查卷第│
│    │      │        │        │附表二所│        │  二八頁至│
│    │      │        │        │示編號二│        │  第二九頁│
│    │      │        │        │、三、四│        │  ）。    │
│    │      │        │        │之搶奪所│        │被害人趙│
│    │      │        │        │用。    │        │  金銅出具│
│    │      │        │        │        │        │  之贓物認│
│    │      │        │        │        │        │  領保管單│
│    │      │        │        │        │        │  、臺北縣│
│    │      │        │        │        │        │  政府警察│
│    │      │        │        │        │        │  局尋獲電│
│    │      │        │        │        │        │  腦輸入單│
│    │      │        │        │        │        │  影本、車│
│    │      │        │        │        │        │  輛竊盜、│
│    │      │        │        │        │        │  車牌失竊│
│    │      │        │        │        │        │  資料個別│
│    │      │        │        │        │        │  查詢報表│
│    │      │        │        │        │        │  －查詢車│
│    │      │        │        │        │        │  輛認可資│
│    │      │        │        │        │        │  料各一紙│
│    │      │        │        │        │        │  （見同上│
│    │      │        │        │        │        │  偵卷第三│
│    │      │        │        │        │        │  十頁）。│
├──┼───┼────┼────┼────┼────┼─────┤
│七  │辰○○│九十四年│臺北縣樹│以不詳方│丁○○  │被害人吳│
│    │      │八月三十│林市名園│法竊取吳│        │  志清於警│
│    │      │一日下午│街五一號│志清所有│        │  詢時之指│
│    │      │二時許  │巷口    │車牌號碼│        │  述（見九│
│    │      │        │        │LEG-052 │        │  十四年偵│
│    │      │        │        │號重機車│        │  字第一五│
│    │      │        │        │壹部（引│        │  六八九號│
│    │      │        │        │擎號碼5C│        │  偵查影卷│
│    │      │        │        │P-1179號│        │  第十二頁│
│    │      │        │        │），得手│        │  至第十三│
│    │      │        │        │後供己代│        │  頁）。  │
│    │      │        │        │步。    │        │被害人吳│
│    │      │        │        │        │        │  志清出具│
│    │      │        │        │        │        │  之台北縣│
│    │      │        │        │        │        │  政府警察│
│    │      │        │        │        │        │  局新莊分│
│    │      │        │        │        │        │  局贓物認│
│    │      │        │        │        │        │  領保管單│
│    │      │        │        │        │        │  影本一紙│
│    │      │        │        │        │        │  （見同上│
│    │      │        │        │        │        │  偵卷第二│
│    │      │        │        │        │        │  八頁反面│
│    │      │        │        │        │        │  ）。    │
├──┼───┼────┼────┼────┼────┼─────┤
│八  │辰○○│九十四年│臺北縣樹│以所有自│酉○○  │被害人劉│
│    │      │九月九日│林市水源│備機車鑰│        │  皇坤於警│
│    │      │下午六時│路與環河│匙一支啟│        │  詢時之陳│
│    │      │許      │路口    │動竊取劉│        │  述（見同│
│    │      │        │        │皇坤所有│        │  上偵卷第│
│    │      │        │        │車牌號碼│        │  十六頁正│
│    │      │        │        │JA2- 633│        │  、反面）│
│    │      │        │        │號機車壹│        │  。      │
│    │      │        │        │部（引擎│        │被害人劉│
│    │      │        │        │號碼KC50│        │  皇坤出具│
│    │      │        │        │0172號）│        │  之台北縣│
│    │      │        │        │，得手後│        │  政府警察│
│    │      │        │        │供己代步│        │  局新莊分│
│    │      │        │        │。      │        │  局贓認領│
│    │      │        │        │        │        │  保管單影│
│    │      │        │        │        │        │  本一紙（│
│    │      │        │        │        │        │  同上偵卷│
│    │      │        │        │        │        │  第二八頁│
│    │      │        │        │        │        │  ）。    │
├──┼───┼────┼────┼────┼────┼─────┤
│九  │辰○○│九十四年│臺北縣樹│利用亞伯│亞伯加油│亞伯加油│
│    │      │七月十日│林市中華│加油站之│站      │  站員工張│
│    │      │上午十時│路三六五│收銀機未│        │  佳鴻於警│
│    │      │三十分許│號亞伯加│上鎖之機│        │  詢時之指│
│    │      │        │油站    │會，徒手│        │  訴（見九│
│    │      │        │        │打開收銀│        │  十四年度│
│    │      │        │        │機竊取收│        │  偵字第一│
│    │      │        │        │銀機內之│        │  六六四號│
│    │      │        │        │現金新臺│        │  偵查卷第│
│    │      │        │        │幣貳仟貳│        │  七頁至第│
│    │      │        │        │佰元。  │        │  九頁）。│
│    │      │        │        │        │        │監視錄影│
│    │      │        │        │        │        │  光碟翻拍│
│    │      │        │        │        │        │  照片二幀│
│    │      │        │        │        │        │  （見九十│
│    │      │        │        │        │        │  四年度偵│
│    │      │        │        │        │        │  字第一六│
│    │      │        │        │        │        │  六六四號│
│    │      │        │        │        │        │  偵查卷第│
│    │      │        │        │        │        │  十三頁）│
├──┼───┼────┼────┼────┼────┼─────┤
│十  │辰○○│九十四年│臺北縣新│由鄭義民│己○○  │己○○之指│
│    │鄭義民│七月二十│莊市福營│把風，陳│        │訴。被告及│
│    │      │三日上午│路四號對│志宏下手│        │共犯鄭義民│
│    │      │七時五十│面      │，共同竊│        │之供述。車│
│    │      │七分許  │        │取己○○│        │輛竊盜失竊│
│    │      │        │        │所有之Ｇ│        │資料查詢車│
│    │      │        │        │ＧＹ─90│        │輛認可資料│
│    │      │        │        │7號機車 │        │二張、贓物│
│    │      │        │        │。      │        │領據保管單│
│    │      │        │        │        │        │一張。    │
├──┼───┼────┼────┼────┼────┼─────┤
│十一│辰○○│九十四年│臺北縣新│鄭義民騎│台灣優力│  被告及共│
│    │鄭義民│七月二十│莊市民安│ＧＧＹ─│加油站  │  犯鄭義民│
│    │      │七日上午│西路四五│907號機 │        │  之供述。│
│    │      │七時許  │０號台灣│車，載陳│        │  台灣優力│
│    │      │        │優力加油│志宏至該│        │  加油站負│
│    │      │        │站      │加油站，│        │  責人李威│
│    │      │        │        │利用加油│        │  儀於警詢│
│    │      │        │        │站之員工│        │  時之指訴│
│    │      │        │        │不注意之│        │  。      │
│    │      │        │        │機會，竊│        │          │
│    │      │        │        │取置於加│        │          │
│    │      │        │        │油機旁之│        │          │
│    │      │        │        │零錢新台│        │          │
│    │      │        │        │幣二千三│        │          │
│    │      │        │        │百元。  │        │          │
├──┼───┼────┼────┼────┼────┼─────┤
│十二│辰○○│九十四年│臺北縣新│鄭義民騎│鯨世界加│  被告及共│
│    │鄭義民│八月二日│莊市新樹│ＧＧＹ─│油站    │  犯鄭義民│
│    │      │凌晨四時│路二九四│907號機 │        │  之供述。│
│    │      │許      │號鯨世界│車，載陳│        │  鯨世界加│
│    │      │        │加油站  │志宏至該│        │  油站負責│
│    │      │        │        │加油站，│        │  人王明宗│
│    │      │        │        │利用加油│        │  於警詢時│
│    │      │        │        │站之員工│        │  之指訴。│
│    │      │        │        │不注意之│        │          │
│    │      │        │        │機會，徒│        │          │
│    │      │        │        │手竊取收│        │          │
│    │      │        │        │銀機內之│        │          │
│    │      │        │        │現金新台│        │          │
│    │      │        │        │幣一萬元│        │          │
│    │      │        │        │，嗣經警│        │          │
│    │      │        │        │循線於九│        │          │
│    │      │        │        │十四年八│        │          │
│    │      │        │        │月七日，│        │          │
│    │      │        │        │在台北縣│        │          │
│    │      │        │        │三峽鎮大│        │          │
│    │      │        │        │同路37號│        │          │
│    │      │        │        │前查獲上│        │          │
│    │      │        │        │開機車。│        │          │
└──┴───┴────┴────┴────┴────┴─────┘
附表二：（搶奪犯行）
┌──┬───┬────┬────┬────┬─────┬────┐
│編號│行為人│犯罪時間│犯罪地點│犯罪方法│所得財物  │查獲情形│
│    │      │        │        │   及   │          │  及    │
│    │      │        │        │被害人  │          │犯罪證據│
├──┼───┼────┼────┼────┼─────┼────┤
│一  │王明寬│九十四年│臺北縣樹│由王明寬│手提包一只│被害人│
│    │辰○○│五月二十│林市新樹│騎乘其所│內有被害人│  巳○○│
│    │      │三日上午│路二八巷│有車牌號│巳○○所有│  於警詢│
│    │      │九時五十│四號前  │QTT-289 │之健保卡一│  時之指│
│    │      │分許    │        │號輕型機│張、樹林市│  述（見│
│    │      │        │        │車搭載陳│農會存摺一│  九十四│
│    │      │        │        │志宏，並│本、鑰匙二│  年偵字│
│    │      │        │        │將車牌塗│把及現金新│  第九二│
│    │      │        │        │抹泥巴，│臺幣壹仟貳│  四九號│
│    │      │        │        │見巳○○│佰元。    │  偵查卷│
│    │      │        │        │獨行於該│          │  第九頁│
│    │      │        │        │處路旁，│          │  至第十│
│    │      │        │        │遂乘黃麗│          │  頁）。│
│    │      │        │        │華未及防│          │台北縣│
│    │      │        │        │備之際，│          │  政府警│
│    │      │        │        │由辰○○│          │  察局樹│
│    │      │        │        │從巳○○│          │  林分局│
│    │      │        │        │後方行搶│          │  扣押筆│
│    │      │        │        │巳○○所│          │  錄及扣│
│    │      │        │        │有之手提│          │  押物品│
│    │      │        │        │包一只，│          │  目錄表│
│    │      │        │        │得手後逃│          │  各一紙│
│    │      │        │        │逸。    │          │  （見同│
│    │      │        │        │        │          │  上偵查│
│    │      │        │        │        │          │  卷第十│
│    │      │        │        │        │          │  七頁）│
│    │      │        │        │        │          │被害人│
│    │      │        │        │        │          │  巳○○│
│    │      │        │        │        │          │  出具之│
│    │      │        │        │        │          │  贓物認│
│    │      │        │        │        │          │  領保管│
│    │      │        │        │        │          │  單一紙│
│    │      │        │        │        │          │  （見同│
│    │      │        │        │        │          │  上偵卷│
│    │      │        │        │        │          │  第二一│
│    │      │        │        │        │          │  頁）。│
│    │      │        │        │        │          │起出贓│
│    │      │        │        │        │          │  物之現│
│    │      │        │        │        │          │  場照片│
│    │      │        │        │        │          │  三幀（│
│    │      │        │        │        │          │  見同上│
│    │      │        │        │        │          │  偵查卷│
│    │      │        │        │        │          │  第四十│
│    │      │        │        │        │          │  頁）。│
├──┼───┼────┼────┼────┼─────┼────┤
│二  │王明寬│九十四年│臺北縣樹│由王明寬│手提包一只│被害人│
│    │辰○○│六月十一│林市樹德│騎乘陳志│內有被害人│  寅○○│
│    │      │日上午八│街二七號│宏竊得之│寅○○所有│  於警詢│
│    │      │時許    │前      │車牌號碼│之國民身分│  時之指│
│    │      │        │        │M36-526 │證一張、健│  述（見│
│    │      │        │        │號重型機│保卡一張、│  九十四│
│    │      │        │        │車搭載陳│上海銀行提│  年偵字│
│    │      │        │        │志宏，見│款卡一張、│  第一○│
│    │      │        │        │被害人張│郵局金融卡│  六○四│
│    │      │        │        │明倫走在│一張、MP3 │  號卷第│
│    │      │        │        │路旁，遂│隨身聽一個│  三三頁│
│    │      │        │        │趁寅○○│、化妝包一│  至第三│
│    │      │        │        │未及防備│個及現金約│  四頁）│
│    │      │        │        │之際，由│新臺幣伍仟│  。    │
│    │      │        │        │辰○○從│餘元。    │        │
│    │      │        │        │寅○○背│          │        │
│    │      │        │        │後搶奪張│          │        │
│    │      │        │        │明倫拿在│          │        │
│    │      │        │        │右手上的│          │        │
│    │      │        │        │手提包一│          │        │
│    │      │        │        │只，得手│          │        │
│    │      │        │        │後騎乘上│          │        │
│    │      │        │        │開機車逃│          │        │
│    │      │        │        │逸。    │          │        │
├──┼───┼────┼────┼────┼─────┼────┤
│三  │王明寬│九十四年│臺北縣新│由王明寬│手提包一只│被害人│
│    │辰○○│六月十六│莊市建國│騎乘陳志│內有午○所│  午○於│
│    │      │日上午七│二路八三│宏竊得之│有之NOKIA │  警詢時│
│    │      │時十分許│巷之大水│上開車牌│行動電話一│  之指述│
│    │      │        │溝前    │號碼M36-│具、健保卡│  （見同│
│    │      │        │        │526 號重│一張、外僑│  上偵查│
│    │      │        │        │型機車搭│居留證一張│  卷第三│
│    │      │        │        │載辰○○│黑色皮包一│  五頁、│
│    │      │        │        │，見被害│個及現金約│  第三六│
│    │      │        │        │人午○（│新臺幣伍佰│  頁）。│
│    │      │        │        │泰國籍人│元        │被害人│
│    │      │        │        │士）騎腳│          │  午○出│
│    │      │        │        │踏車行經│          │  具之台│
│    │      │        │        │該處，遂│          │  北縣政│
│    │      │        │        │趁午○未│          │  府警察│
│    │      │        │        │及防備之│          │  局樹林│
│    │      │        │        │際，由陳│          │  分局贓│
│    │      │        │        │志宏下手│          │  物認領│
│    │      │        │        │從午○後│          │  申請書│
│    │      │        │        │方搶奪塔│          │  一紙 (│
│    │      │        │        │聘放在腳│          │  見同上│
│    │      │        │        │踏車前方│          │  卷宗第│
│    │      │        │        │籃子內之│          │  三八頁│
│    │      │        │        │手提包一│          │  ）。  │
│    │      │        │        │只，得手│          │        │
│    │      │        │        │後騎乘上│          │        │
│    │      │        │        │開機車逃│          │        │
│    │      │        │        │逸。    │          │        │
├──┼───┼────┼────┼────┼─────┼────┤
│四  │王明寬│九十四年│臺北縣新│由王明寬│手提包一只│被害人│
│    │辰○○│六月十六│莊市瓊林│騎乘陳志│內有未○○│  未○○│
│    │      │日上午七│南路四四│宏所竊得│所有之國民│  於警詢│
│    │      │時二十分│九巷七五│之上開車│身分證一張│  時之陳│
│    │      │許      │號前    │牌號碼  │、健保卡一│  述（見│
│    │      │        │        │M36-526 │張、彰化銀│  同上偵│
│    │      │        │        │號重型機│行提款卡一│  卷第三│
│    │      │        │        │車，搭載│張、郵局金│  十九頁│
│    │      │        │        │辰○○，│融卡一張、│  至第四│
│    │      │        │        │見被害人│摩托羅拉手│  十頁）│
│    │      │        │        │未○○走│機一具及現│被害人│
│    │      │        │        │在該處，│金約新臺幣│  詹春美│
│    │      │        │        │遂乘詹美│壹仟貳佰元│  出具之│
│    │      │        │        │春未及防│。        │  台北縣│
│    │      │        │        │備之際，│          │  政府警│
│    │      │        │        │由辰○○│          │  察局樹│
│    │      │        │        │下手搶奪│          │  林分局│
│    │      │        │        │未○○拿│          │  贓物認│
│    │      │        │        │在左手上│          │  領申請│
│    │      │        │        │的手提包│          │  單一紙│
│    │      │        │        │一只，得│          │  （見同│
│    │      │        │        │手後騎乘│          │  上偵卷│
│    │      │        │        │上開機車│          │  第四二│
│    │      │        │        │逃逸。  │          │  頁）。│
│    │      │        │        │        │          │證人賴│
│    │      │        │        │        │          │  文琪於│
│    │      │        │        │        │          │  警詢時│
│    │      │        │        │        │          │  之陳述│
│    │      │        │        │        │          │  （見同│
│    │      │        │        │        │          │  上偵卷│
│    │      │        │        │        │          │  第四三│
│    │      │        │        │        │          │  頁至第│
│    │      │        │        │        │          │  四四頁│
│    │      │        │        │        │          │  ）。  │
├──┼───┼────┼────┼────┼─────┼────┤
│五  │辰○○│九十四年│臺北縣樹│由王偉仁│皮包一只內│(1)查獲情│
│    │王偉仁│八月二十│林市太平│騎乘陳志│有卯○○所│形：九十│
│    │      │九日晚上│路二三七│宏所提供│有之健保卡│四年八月│
│    │      │九時五十│號前    │之車牌號│一張、台北│二十九日│
│    │      │分許    │        │碼不詳機│富邦銀行晶│晚上十時│
│    │      │        │        │車，搭載│片金融卡一│許五分許│
│    │      │        │        │辰○○，│張及現金新│，在台北│
│    │      │        │        │見卯○○│臺幣陸萬元│縣板橋市│
│    │      │        │        │將皮包放│。        │金門街十│
│    │      │        │        │在腳踏車│          │九巷巷底│
│    │      │        │        │前菜籃上│          │，王偉仁│
│    │      │        │        │，遂乘陳│          │為警臨檢│
│    │      │        │        │玉敏未及│          │盤查而查│
│    │      │        │        │防備之際│          │悉上情。│
│    │      │        │        │，由陳志│          │(2)犯罪證│
│    │      │        │        │宏從陳玉│          │據：    │
│    │      │        │        │敏後方搶│          │被害人│
│    │      │        │        │奪卯○○│          │  卯○○│
│    │      │        │        │所有之皮│          │  於警詢│
│    │      │        │        │包一只。│          │  時之指│
│    │      │        │        │        │          │  述（見│
│    │      │        │        │        │          │  九十四│
│    │      │        │        │        │          │  年偵字│
│    │      │        │        │        │          │  第一四│
│    │      │        │        │        │          │  六八九│
│    │      │        │        │        │          │  號偵查│
│    │      │        │        │        │          │  卷影卷│
│    │      │        │        │        │          │  第五頁│
│    │      │        │        │        │          │  反面至│
│    │      │        │        │        │          │  第六頁│
│    │      │        │        │        │          │  ）。  │
│    │      │        │        │        │          │扣押筆│
│    │      │        │        │        │          │  錄及扣│
│    │      │        │        │        │          │  押物品│
│    │      │        │        │        │          │  目錄表│
│    │      │        │        │        │          │  各一紙│
│    │      │        │        │        │          │  （見同│
│    │      │        │        │        │          │  上偵卷│
│    │      │        │        │        │          │  第十四│
│    │      │        │        │        │          │  頁至第│
│    │      │        │        │        │          │  十六頁│
│    │      │        │        │        │          │  ）。  │
│    │      │        │        │        │          │被害人│
│    │      │        │        │        │          │  卯○○│
│    │      │        │        │        │          │  出具之│
│    │      │        │        │        │          │  認領保│
│    │      │        │        │        │          │  管單一│
│    │      │        │        │        │          │  紙（見│
│    │      │        │        │        │          │  同上偵│
│    │      │        │        │        │          │  查卷第│
│    │      │        │        │        │          │  九頁反│
│    │      │        │        │        │          │  面）。│
├──┼───┼────┼────┼────┼─────┼────┤
│六  │辰○○│九十四年│臺北縣新│由鄭義民│皮包一只內│被害人│
│    │鄭義民│九月九日│莊市萬安│騎乘陳志│有新臺幣七│  癸○○│
│    │      │中午十二│街一一七│宏於如附│百元。    │  於警詢│
│    │      │時三十分│巷口    │表一所示│          │  時之指│
│    │      │許      │        │編號七所│          │  述（見│
│    │      │        │        │竊得之車│          │  九十四│
│    │      │        │        │牌號碼  │          │  年偵字│
│    │      │        │        │LＥG-052│          │  第一五│
│    │      │        │        │號機車，│          │  六八九│
│    │      │        │        │搭載陳志│          │  號偵查│
│    │      │        │        │宏，見柯│          │  影卷第│
│    │      │        │        │秋吟行經│          │  十五頁│
│    │      │        │        │該地，遂│          │  正、反│
│    │      │        │        │乘癸○○│          │  面）。│
│    │      │        │        │未及防備│          │        │
│    │      │        │        │之際，由│          │        │
│    │      │        │        │辰○○下│          │        │
│    │      │        │        │手搶奪柯│          │        │
│    │      │        │        │秋吟所有│          │        │
│    │      │        │        │之皮包一│          │        │
│    │      │        │        │只。    │          │        │
├──┼───┼────┼────┼────┼─────┼────┤
│七  │辰○○│九十四年│臺北縣新│由鄭義民│皮包內有新│被害人│
│    │鄭義民│九月十一│莊市後港│騎乘陳志│臺幣玖佰伍│  戊○○│
│    │      │日上午八│二路四十│宏於如附│拾元      │  於警詢│
│    │      │時四十五│巷口    │表一所示│          │  時之陳│
│    │      │分許    │        │編號七所│          │  述（見│
│    │      │        │        │竊得之車│          │  同上偵│
│    │      │        │        │牌號碼  │          │  卷第十│
│    │      │        │        │LＥG-052│          │  七頁正│
│    │      │        │        │號機車，│          │  、反面│
│    │      │        │        │搭載陳志│          │  ）。  │
│    │      │        │        │宏，見吳│          │        │
│    │      │        │        │秀巒行經│          │        │
│    │      │        │        │該地，遂│          │        │
│    │      │        │        │乘戊○○│          │        │
│    │      │        │        │未及防備│          │        │
│    │      │        │        │之際，由│          │        │
│    │      │        │        │辰○○下│          │        │
│    │      │        │        │手搶奪吳│          │        │
│    │      │        │        │秀巒所有│          │        │
│    │      │        │        │之皮包一│          │        │
│    │      │        │        │只。    │          │        │
├──┼───┼────┼────┼────┼─────┼────┤
│八  │辰○○│九十四年│臺北縣新│由鄭義民│皮包一只內│被害人│
│    │鄭義民│九月十二│莊市西盛│騎乘陳志│有金項鍊二│QUANG TH│
│    │      │日上午九│街三八七│宏於如附│條、新臺幣│I BACH於│
│    │      │時三十分│巷十七號│表一所示│伍佰元。  │警詢時之│
│    │      │許      │前      │編號七所│          │指述（見│
│    │      │        │        │竊得之車│          │同上偵卷│
│    │      │        │        │牌號碼  │          │第十八頁│
│    │      │        │        │LＥG-052│          │正、反面│
│    │      │        │        │號機車，│          │）。    │
│    │      │        │        │搭載陳志│          │證人即│
│    │      │        │        │宏，見  │          │安吉利銀│
│    │      │        │        │QUAN G  │          │樓人員張│
│    │      │        │        │THI BA  │          │書汶於警│
│    │      │        │        │CH行經該│          │詢中之證│
│    │      │        │        │地，遂乘│          │詞（見同│
│    │      │        │        │QUANG TH│          │上偵卷第│
│    │      │        │        │I BACH未│          │二一頁正│
│    │      │        │        │及防備之│          │、反面）│
│    │      │        │        │際，由陳│          │。      │
│    │      │        │        │志宏下手│          │金飾買│
│    │      │        │        │搶奪QUAN│          │  入登記│
│    │      │        │        │G THI BA│          │  簿影本│
│    │      │        │        │CH所有之│          │  一紙（│
│    │      │        │        │皮包一只│          │  見同上│
│    │      │        │        │，得手後│          │  偵卷第│
│    │      │        │        │逃逸，現│          │  二九頁│
│    │      │        │        │金花用完│          │  ）。  │
│    │      │        │        │畢，金項│          │        │
│    │      │        │        │鍊則拿到│          │        │
│    │      │        │        │台北縣新│          │        │
│    │      │        │        │莊市裕民│          │        │
│    │      │        │        │街二六號│          │        │
│    │      │        │        │安吉利銀│          │        │
│    │      │        │        │樓出售，│          │        │
│    │      │        │        │得款花用│          │        │
│    │      │        │        │完畢，皮│          │        │
│    │      │        │        │包則已丟│          │        │
│    │      │        │        │棄龍安路│          │        │
│    │      │        │        │大排水溝│          │        │
│    │      │        │        │內。    │          │        │
├──┼───┼────┼────┼────┼─────┼────┤
│九  │辰○○│九十四年│臺北縣新│由鄭義民│皮包一只內│被害人│
│    │鄭義民│九月十三│莊市新樹│騎乘陳志│有新臺幣陸│  丑○○│
│    │      │日上午九│路三三三│宏於如附│佰元      │  於警詢│
│    │      │時五分許│巷口    │表一所示│          │  時之陳│
│    │      │        │        │編號八所│          │  述（見│
│    │      │        │        │竊得之車│          │  同上偵│
│    │      │        │        │牌號碼  │          │  卷第十│
│    │      │        │        │JA2-633 │          │  九頁正│
│    │      │        │        │號機車，│          │  、反面│
│    │      │        │        │搭載陳志│          │  ）。  │
│    │      │        │        │宏，見范│          │        │
│    │      │        │        │氏潮行經│          │        │
│    │      │        │        │該地，遂│          │        │
│    │      │        │        │乘丑○○│          │        │
│    │      │        │        │未及防備│          │        │
│    │      │        │        │之際，由│          │        │
│    │      │        │        │辰○○下│          │        │
│    │      │        │        │手搶奪范│          │        │
│    │      │        │        │氏潮所有│          │        │
│    │      │        │        │之皮包一│          │        │
│    │      │        │        │只，得手│          │        │
│    │      │        │        │後逃逸，│          │        │
│    │      │        │        │並將現金│          │        │
│    │      │        │        │花用殆盡│          │        │
│    │      │        │        │，皮包則│          │        │
│    │      │        │        │棄置於龍│          │        │
│    │      │        │        │安路大排│          │        │
│    │      │        │        │水溝內。│          │        │
├──┼───┼────┼────┼────┼─────┼────┤
│十  │辰○○│九十四年│臺北縣新│由鄭義民│皮包一只內│被害人│
│    │鄭義民│九月十三│莊市民本│騎乘陳志│有健保卡二│  乙○○│
│    │      │日上午九│街十一巷│宏於如附│張、現金新│  於警詢│
│    │      │時三十分│二十九弄│表一所示│臺幣肆佰元│  中之指│
│    │      │許      │        │編號七所│          │  述（見│
│    │      │        │        │竊得之車│          │  同上卷│
│    │      │        │        │牌號碼  │          │  宗第二│
│    │      │        │        │LＥG-052│          │  十頁正│
│    │      │        │        │號機車，│          │  、反面│
│    │      │        │        │搭載陳志│          │  ）。  │
│    │      │        │        │宏，見朱│          │監視錄│
│    │      │        │        │秀巒行經│          │  影帶翻│
│    │      │        │        │該地，遂│          │  拍照片│
│    │      │        │        │乘乙○○│          │  三幀（│
│    │      │        │        │未及防備│          │  見同上│
│    │      │        │        │之際，由│          │  偵卷第│
│    │      │        │        │辰○○下│          │  三十頁│
│    │      │        │        │手搶奪朱│          │  反面至│
│    │      │        │        │秀巒所有│          │  第三一│
│    │      │        │        │之皮包一│          │  頁反面│
│    │      │        │        │只，得手│          │  ）。  │
│    │      │        │        │後逃逸，│          │        │
│    │      │        │        │現金花用│          │        │
│    │      │        │        │完畢，皮│          │        │
│    │      │        │        │包則棄置│          │        │
│    │      │        │        │於龍安路│          │        │
│    │      │        │        │大排水溝│          │        │
│    │      │        │        │。      │          │        │
├──┼───┼────┼────┼────┼─────┼────┤
│十一│辰○○│九十四年│臺北縣新│共同騎不│皮包一只 (│  被告及│
│    │鄭義民│六月二十│莊市豐年│詳車號之│內現金新臺│  共犯鄭│
│    │      │九日中午│街一二四│機車，乘│幣八千一百│  義民之│
│    │      │十二時十│巷五弄口│丙○○未│二十元、手│  供述。│
│    │      │分四許  │        │及防備之│機一只)   │  被害人│
│    │      │        │        │際，下手│          │  丙○○│
│    │      │        │        │搶奪朱鳳│          │  之指述│
│    │      │        │        │明所有之│          │  。證人│
│    │      │        │        │皮包 (內│          │  楊裕祥│
│    │      │        │        │有新台幣│          │  、王蘇│
│    │      │        │        │八千一百│          │  翠霞之│
│    │      │        │        │二十元、│          │  證述  │
│    │      │        │        │手機一只│          │  。    │
│    │      │        │        │ )後逃逸│          │        │
│    │      │        │        │，得手後│          │        │
│    │      │        │        │由鄭義民│          │        │
│    │      │        │        │將該手機│          │        │
│    │      │        │        │以六百元│          │        │
│    │      │        │        │之價格，│          │        │
│    │      │        │        │售予不知│          │        │
│    │      │        │        │情之楊裕│          │        │
│    │      │        │        │祥轉售予│          │        │
│    │      │        │        │不知情之│          │        │
│    │      │        │        │王蘇翠霞│          │        │
│    │      │        │        │，警員經│          │        │
│    │      │        │        │由手機序│          │        │
│    │      │        │        │號循線查│          │        │
│    │      │        │        │獲。    │          │        │
├──┼───┼────┼────┼────┼─────┼────┤
│十二│辰○○│九十四年│臺北縣新│共同騎乘│皮包一只  │  被告之│
│    │鄭義民│七月二十│莊市萬安│ＧＧＹ─│(內有新台 │  供述、│
│    │      │九日中午│街六七巷│907號機 │幣一千八百│  同案被│
│    │      │十二時十│十四號前│車，乘洪│元、鑰匙一│  告鄭義│
│    │      │一分許  │        │碧蓮未及│串、頂好兌│  民之供│
│    │      │        │        │防備之際│換券二張) │  述、被│
│    │      │        │        │，下手搶│          │  害人洪│
│    │      │        │        │奪子○○│          │  碧蓮之│
│    │      │        │        │所有之皮│          │  指訴。│
│    │      │        │        │包一只 (│          │  路口監│
│    │      │        │        │內有新台│          │  視器錄│
│    │      │        │        │幣一千八│          │  影翻拍│
│    │      │        │        │百元、鑰│          │  照片一│
│    │      │        │        │匙一串、│          │  張。  │
│    │      │        │        │頂好兌換│          │        │
│    │      │        │        │券二張) │          │        │
│    │      │        │        │，得手後│          │        │
│    │      │        │        │，現金朋│          │        │
│    │      │        │        │分花用，│          │        │
│    │      │        │        │其他物品│          │        │
│    │      │        │        │任意丟棄│          │        │
│    │      │        │        │。      │          │        │
├──┼───┼────┼────┼────┼─────┼────┤
│十三│辰○○│九十四年│臺北縣新│由鄭義民│皮包一只  │  被告之│
│    │鄭義民│七月三十│莊市八德│騎乘ＧＧ│(內有身分 │  供述、│
│    │      │一日上午│街九五巷│Ｙ─907 │證、新台幣│  同案被│
│    │      │十一時十│四弄前  │號機車，│五十元及雜│  告鄭義│
│    │      │分許    │        │載辰○○│物)       │  民之供│
│    │      │        │        │乘辛○○│          │  述、被│
│    │      │        │        │未及防備│          │  害人林│
│    │      │        │        │之際，下│          │  文香於│
│    │      │        │        │手搶奪林│          │  警詢中│
│    │      │        │        │文香所有│          │  之指述│
│    │      │        │        │之皮包一│          │  。    │
│    │      │        │        │只(內有 │          │  監視錄│
│    │      │        │        │身分證、│          │  影器翻│
│    │      │        │        │新台幣五│          │  拍照片│
│    │      │        │        │十元及雜│          │        │
│    │      │        │        │物)     │          │        │
└──┴───┴────┴────┴────┴─────┴────┘


司法院資訊處製作；財團法人民間司法改革基金會備份。
